【裁判字號】    90,訴,128
【裁判日期】    900330
【裁判案由】    毒品危害防制條例
【裁判全文】
臺灣高雄地方法院刑事判決                            九十年度訴字第一二八號
    公  訴  人  臺灣高雄地方法院檢察署檢察官
    被      告  甲○○
右列被告因毒品危害防制條例案件，經檢察官提起公訴（八十九年度毒偵字第五０三
一號），本院判決如左：
    主  文
甲○○施用第一級毒品，處有期徒刑陸月，如易科罰金，以佰元折算壹日，注射針
筒貳支、空夾鏈袋肆個、空瓶壹個及勺子壹支均沒收；又施用第二級毒品，處有期徒
刑月，如易科罰金，以佰元折算壹日。應執行有期徒刑柒月，如易科罰金，以
佰元折算壹日，注射針筒貳支、空夾鏈袋肆個、空瓶壹個及勺子壹支均沒收。
    事  實
一、甲○○前因施用毒品案件，經強制戒治期滿後，由台灣高雄地方法院檢察署檢察
    官於八十九年四月二十日以八十九年度戒毒偵字第四七九號處分不起訴確定。詎
    被告猶不知悔改，復於八十九年七月十八日二十時四十分時許回溯二十四小時內
    之某時（警力拘束之時間除外），在不詳處所，以不詳方式施用第一級毒品海洛
    因及第二級毒品安非他命各一次，為警於八十九年七月十八日十八時三十分許在
    高雄市○○區○○路五九六號九樓之二處查獲，並扣得甲○○所有供施用毒品所
    用之注射針筒二支、空夾鏈袋四個、空瓶一個及勺子一支等物。
二、案經高雄市政府警察局苓雅分局移送台灣高雄地方法院檢察署檢察官偵查起訴。
    理  由
一、訊據被告甲○○雖否認上開犯行，辯稱：伊以前有吸食海洛因，但自八十九年四
    月五日後就未再施用，也從來不施用安非他命，可能是伊朋友施用時伊有吸到云
    云。惟查，被告於八十九年七月十八日二十時四十分許經警採尿送高雄市立凱旋
    醫院以酵素免疫分析法及氣相層析質譜儀法檢驗結果，甲基安非他命及嗎啡均呈
    陽性反應，有該院煙毒尿液檢驗成績書一紙附卷可稽。查海洛因經注射入人體後
    ，約百分之八十於二十四小時內自尿中排出，一般而言，尿液中能否驗出嗎啡陽
    性反應與其投與量、投與途徑、採尿時間、個人體質及檢驗方法之靈敏度有關，
    國外曾有文獻報導注射六毫克之海洛因鹽酸鹽，其代謝物嗎啡之平均可檢出時限
    約為二十六小時，又海洛因吸食入人體後，水解還原成嗎啡，再循嗎啡之代謝方
    式排出體外；又甲基安非他命經口服投與後，約百分之七十於二十四小時內可自
    尿液中排出，又其尿液內含甲基安非他命成分之檢出，與投與甲基安非他命的量
    、個人體質、檢驗儀器之精密度有關，通常採尿化驗是否呈陽性反應，應以投與
    後二十四小時內所採者為宜，此已據行政院衛生署藥物食品檢驗局以（81）藥檢
    壹字第八一一四八八五號函、（73）藥檢壹字第三０二二一號函及（80）藥檢壹
    字第四五二九號函說明綦詳，此外，復有所有供施用毒品所用之注射針筒二支、
    空夾鏈袋四個、空瓶一個及勺子一支等物扣案可資佐證，足徵被告確實於八十九
    年七月十八日二十時四十分時許（即採尿時間）回溯二十四小時內之某時（警力
    拘束時間除外），施用海洛因及安非他命各一次。又被告前因施用毒品案件，經
    強制戒治期滿後，由台灣高雄地方法院檢察署檢察官於八十九年四月二十日以八
    十九年度戒毒偵字第四七九號處分不起訴確定，有該不起訴處分書及台灣高雄地
    方法院檢察署刑案資料查註紀錄表附卷足憑，其於五年內再犯毒品危害防制條例
    第十條第一項、第二之罪，事證明確，犯行洵堪認定。
二、核被告所為，係犯毒品危害防制條例第十條第一項之施用第一級毒品罪，及同條
    第二項之施用第二級毒品罪。其持有海洛因及安非他命後，進而施用，其持有行
    為應被施用行為所吸收，均不另論罪。又被告所犯上開二罪間，犯意各別，行為
    互殊，應分論併罰（檢察官認係連續犯，應論以施用第一級毒品罪，並加重其刑
    容有誤會）。爰審酌被告前因施用毒品，經戒治期滿後仍未戒絕，並隨即再犯，
    顯見意志不堅，其吸用足以導致精神障礙、性格異常，甚至造成生命危險之毒品
    ，戕害一己之身體健康，惟所為尚未害及他人等一切情狀，分別量處如主文所示
    之刑，同時定其應執行刑，併諭知易科罰金之折算標準。至扣案之注射針筒二支
    、空夾鏈袋四個、空瓶一個及勺子一支等物，係被告所有供其施用海洛因所用之
    物，業經被告於警訊中供述在卷，應依刑法第三十八條第一項第二款之規定，宣
    告沒收。
據上論斷，應依刑事訴訟法第二百九十九條第一項前段，毒品危害防制條例第十條第
一項、第二項、第二十三條第二項，刑法第十一條前段、第四十一條第一項、第二項
、第三十八條第一項第二款、第五十一條第五款，判決如主文。
中      華      民      國      九十      年      三    月    三十      日
                                  臺灣高雄地方法院刑事庭
                                      法  官    吳  宏  榮
右正本證明與原本無異。
如不服本判決，應於判決送達後十日內，向本院提出上訴狀。
                                      書記官    呂  怜  勳
中      華      民      國      九十      年      三    月    三十      日
附錄本案論罪科刑法條：
毒品危害防制條例第十條第一項、第二項
施用第一級毒品者，處六月以上五年以下有期徒刑。
施用第二級毒品者，處三年以下有期徒刑。


司法院資訊處製作；財團法人民間司法改革基金會備份。
